【裁判字號】    98,重訴,15
【裁判日期】    980421
【裁判案由】    槍砲彈藥刀械管制
【裁判全文】
臺灣板橋地方法院刑事判決              98年度重訴字第15號
公  訴  人  臺灣板橋地方法院檢察署檢察官
被      告  丙○○
指定辯護人  本院公設辯護人  乙○○
上列被告因違反槍砲彈藥刀械管制條例案件，經檢察官提起公訴
（97年度偵字第34323 號），本院判決如下：
    主  文
丙○○未經許可，販賣可發射金屬具有殺傷力之改造空氣長槍未
遂，處有期徒刑貳年，併科罰金新臺幣伍萬元，罰金如易服勞役
，以新臺幣壹仟元折算壹日。緩刑伍年。扣案可發射金屬具有殺
傷力之改造空氣長槍壹枝（槍枝管制編號：000000000
0號，含配件瓦斯鋼瓶貳拾枝）及鋼珠壹盒均沒收。
    事  實
一、丙○○明知未經許可，不得販賣可發射金屬具有殺傷力之槍
    枝，竟於民國九十七年十二月二日某時，在雅虎奇摩拍賣網
    站上，刊登販賣可發射金屬具有殺傷力之改造空氣長槍訊息
    ，經臺北縣政府警察局瑞芳分局員警佯裝買家與其聯繫後，
    雙方以新臺幣（下同）一萬二千元成交，被告遂於九十七年
    十二月四日晚間某時許，依約前往臺北縣中和市○○路三五
    ０之一號錦和公園交付槍枝，然當場為警查獲而販賣未遂，
    並扣得可發射金屬具有殺傷力之改造空氣長槍一枝（槍枝管
    制編號：0000000000號，含配件瓦斯鋼瓶二十枝
    ），以及丙○○被告所有、可供該槍使用而一併販售之鋼珠
    一盒。
二、案經臺北縣政府警察局瑞芳分局移送臺灣板橋地方法院檢察
    署檢察官偵查起訴。
    理  由
甲、證據能力方面：
一、按被告以外之人於審判外之言詞或書面陳述，除法律有規定
    者外，不得作為證據，刑事訴訟法第一百五十九條第一項固
    有明定。惟被告以外之人於審判外之陳述，雖不符同法第一
    百五十九條之一至之四規定，但經當事人於審判程序同意作
    為證據，法院審酌該言詞陳述或書面作成時之情況，認為適
    當者，亦得為證據，且當事人、辯護人於法院調查證據時，
    知有第一百五十九條第一項不得為證據之情形，而未於言詞
    辯論終結前聲明異議者，視為有前項之同意，此亦據刑事訴
    訟法第一百五十九條之五規定甚明。
二、本案判決所引用之被告以外之人於審判外之陳述，被告丙○
    ○及其辯護人於本院九十八年三月十九日準備程序中，已陳
    稱：對證據能力沒有意見，同意引為審判期日調查之證據等
    語明確，迄本院言詞辯論終結前，復未對該等證據之證據能
    力聲明異議。本院審酌該等證據之取得，並無違法不當或證
    明力明顯過低之瑕疵，亦認為以之作為證據，要屬適當。是
    以依刑事訴訟法第一百五十九條之五之規定，本案判決所引
    用之被告以外之人於審判外之陳述，均有證據能力。
乙、實體方面：
一、上揭犯罪事實，業據被告於警詢、偵查及本院準備程序、審
    理時均自白不諱，其於九十七年十二月四日為警扣得之空氣
    長槍一枝（槍枝管制編號：0000000000號），經
    送驗結果，係氣體動力式槍枝，以小型高壓氣體鋼瓶內氣體
    為發射動力，經以金屬彈丸測試三次，其中彈丸（直徑６．
    ０ｍｍ，重量０．８８ｇ）最大發射速度為１６１公尺／秒
    ，計算其動能為１１焦耳，換算其單位面積動能為３８焦耳
    ／平方公尺，而依有關殺傷力之研究結果，彈丸單位面積動
    能達２０焦耳／平方公尺者，足以穿入人體皮肉層，彈丸單
    位面積動能達２４焦耳／平方公尺者，足以穿入豬隻皮肉層
    等情，有內政部警政署刑事警察局九十八年一月九日刑鑑字
    第０９７０１８９６１３號鑑驗書一份在卷可稽，足認被告
    販賣之改造空氣長槍確有殺傷力，此外，復有雅虎奇摩拍賣
    網站網頁列印資料一份、槍枝暨試射照片六張附卷供憑（見
    偵查卷第二十四頁至第二十八頁），足認被告之自白與事實
    相符。從而本案事證明確，被告犯行堪予認定。
二、按行為人原本即有犯罪之意思，其從事構成要件行為之犯意
    ，並非他人所創造，司法警察僅係利用機會加以誘捕者，乃
    所謂之「釣魚偵查技巧」或「提供機會型誘捕」，與「陷害
    教唆」或「創造機會型誘捕」迥然不同，此時因行為人本即
    有犯罪之決意，並著手從事犯罪構成要件行為，但遭警設計
    誘捕致事實上不能完成交易，應以未遂論處（最高法院九十
    七年度臺上字第四一八號、九十一年度臺上字第五七二０號
    判決意旨參考）。核被告所為，係犯槍砲彈藥刀械管制條例
    第八條第五項、第一項之未經許可販賣可發射金屬具有殺傷
    力之改造空氣長槍未遂罪。檢察官起訴書雖記載被告係犯槍
    砲彈藥刀械管制條例第八條第一項之販賣改造槍枝既遂罪，
    惟公訴人業於本院審理時當庭變更起訴法條為槍砲彈藥刀械
    管制條例第八條第四項之未經許可，意圖販賣而陳列改造槍
    枝罪，並據此論告，自應以公訴人到庭變更之所犯法條為起
    訴法條，先予敘明。然又查被告為出清家中舊物換取現金，
    非但於雅虎拍賣網頁上刊登出售系爭槍枝之訊息，更進而與
    佯裝買家前來尋價之警員，以一萬二千元之價格達成交易合
    意，復相約見面交槍，此節業據被告供陳明確，並有雅虎奇
    摩拍賣網站網頁列印資料一份附卷可憑，足認被告確有營利
    之意圖，並已著手從事販賣改造槍枝之構成要件行為，僅因
    警員實無交易真意致販賣未遂，公訴人一方面認為被告主觀
    上尚乏營利意圖，另方面卻又認被告係觸犯意圖販賣而陳列
    改造空氣長槍罪云云，容有未恰，惟二者基本社會事實同一
    ，起訴法條應予變更。被告已著手於系爭改造槍枝之販賣，
    惟未完成交易即為警查獲，乃未遂犯，爰依刑法第二十五條
    第二項之規定減輕其刑。再者，被告年紀甚輕，一時好奇購
    入槍枝把玩，嗣為出清家中舊物換取現金而上網拍賣，實因
    思慮未周致犯本案，本院斟酌上情，認被告因此觸犯最輕本
    刑五年以上有期徒刑之重罪，確有情輕法重堪予憫恕之情形
    ，爰依刑法第五十九條規定遞減輕其刑。爰審酌槍枝具有高
    度危險性，被告未經許可擅自販賣，對社會治安造成潛在風
    險，惟其素行良好，犯後態度亦佳，暨其犯罪之動機、目的
    、手段等一切情狀，量處如主文所示之刑，並就罰金刑部分
    諭知易服勞役之折算標準。末查被告前未曾因故意犯罪而受
    有期徒刑以上刑之宣告，有臺灣高等法院被告前案紀錄表一
    份在卷可考，其因一時失慮致罹刑典，惟已坦承犯錯，有所
    悔悟，堪認經此偵審程序之教訓，當已知所警惕而信無再犯
    之虞，本院審酌上情，認前揭所宣告之刑以暫不執行為適當
    ，爰併予宣告緩刑五年，以啟自新。扣案之改造空氣長槍一
    枝（槍枝管制編號：0000000000號），屬違禁物
    ，瓦斯鋼瓶二十枝則係供該空氣長槍發射動力使用，為其配
    件而無法單獨使用，應認亦係違禁物，均應依刑法第三十八
    條第一項第一款之規定宣告沒收。至於警方同時扣得之鋼珠
    一盒，乃被告所有，可供上開改造空氣長槍使用而一併販售
    之物，業據被告於本院審理時供陳明確，核屬被告所有供其
    犯罪所用之物，爰併依刑法第三十八條第一項第二款之規定
    宣告沒收。
據上論斷，應依刑事訴訟法第二百九十九條第一項前段、第三百
條，槍砲彈藥刀械管制條例第八條第五項、第一項，刑法第十一
條前段、第二十五條第二項、第五十九條、第四十二條第三項前
段、第七十四條第一項第一款、第三十八條第一項第一款、第二
款，判決如主文。
本案由檢察官甲○○提起公訴，經檢察官林珮菁到庭執行職務。
中    華    民    國    98    年    4     月    21    日
                  刑事第三庭  審判長法  官  樊季康
                                    法  官  徐子涵
                                    法  官  劉元斐
上列正本證明與原本無異。
如不服本判決，應於判決送達後10日內敘明上訴理由，向本院提
出上訴狀 (應附繕本) ，上訴於臺灣高等法院。其未敘述上訴理
由者，應於上訴期間屆滿後20日內向本院補提理由書「切勿逕送
上級法院」。
                                    書記官  張懿端
中    華    民    國    98    年    4     月    29    日
附錄本案論罪科刑所引法條
槍砲彈藥刀械管制條例第八條
未經許可，製造、販賣或運輸鋼筆槍、瓦斯槍、麻醉槍、獵槍、
空氣槍或第四條第一項第一款所定其他可發射金屬或子彈具有殺
傷力之各式槍砲者，處無期徒刑或五年以上有期徒刑，併科新臺
幣一千萬元以下罰金。
未經許可，轉讓、出租或出借前項所列槍枝者，處五年以上有期
徒刑，併科新臺幣一千萬元以下罰金。
意圖供自己或他人犯罪之用，而犯前二項之罪者，處無期徒刑或
七年以上有期徒刑，併科新臺幣一千萬元以下罰金。
未經許可，持有、寄藏或意圖販賣而陳列第一項所列槍枝者，處
三年以上十年以下有期徒刑，併科新臺幣七百萬元以下罰金。
第一項至第三項之未遂犯罰之。


司法院資訊處製作；財團法人民間司法改革基金會備份。
